【裁判字號】    99,易,2018
【裁判日期】    990830
【裁判案由】    家庭暴力防治法
【裁判全文】
臺灣臺北地方法院刑事判決              99年度易字第2018號
公  訴  人  臺灣臺北地方法院檢察署檢察官
被      告  甲○○
上列被告因違反家庭暴力防治法案件，經檢察官提起公訴（99年
度偵字第9145號），被告於本院準備程序中就被訴事實為有罪之
陳述，經告知簡式審判程序之旨，並聽取公訴人及被告之意見後
，本院合議庭認為適宜由受命法官獨任進行簡式審判程序而裁定
改由受命法官獨任進行簡式審判程序審理，判決如下：
    主  文
甲○○犯違反保護令罪，處有期徒刑貳月，如易科罰金，以新臺
幣壹仟元折算壹日。緩刑貳年，緩刑期內付保護管束。
    事  實
一、甲○○與乙○○曾為配偶關係，2 人間具有家庭暴力防治法
    第3 條第1 款所定之家庭成員關係。甲○○明知其前因家庭
    暴力案件，經本院於99年1 月29日以99年度暫家護字第4 號
    民事暫時保護令，裁定其不得對乙○○實施身體或精神上不
    法侵害之行為，亦不得直接或間接對於乙○○為騷擾、跟蹤
    行為，應於99年2 月5 日前遷出乙○○位於臺北縣坪林鄉鶯
    子瀨9 號之住居所，並應遠離乙○○上開住居所至少200 公
    尺，自核發時起生效，竟基於違反保護令及恐嚇危害安全之
    犯意，於99年3 月17日中午12時46分許，前往乙○○位於臺
    北縣坪林鄉水柳腳67號之工作地點外，等候乙○○，於乙○
    ○出現時，即騎車尾隨乙○○，作勢衝撞乙○○，繼見乙○
    ○欲逃入公司內，即持鐮刀1 把逼近乙○○，並出言「要死
    大家一起死！」等語，以此加害生命、身體之言行恐嚇乙○
    ○，致乙○○心生畏懼，而有違反本院民事暫時保護令之行
    為。
二、案經臺北縣政府警察局新店分局報告臺灣臺北地方法院檢察
    署檢察官偵查起訴。
    理  由
一、訊據被告甲○○對於前揭事實，迭於本院準備程序、審理時
    均坦承不諱（見本院卷第18頁反面、第20頁反面、第21頁反
    面），核與證人乙○○、陳美鈴於警詢及偵訊時之證述情節
    相符（見偵查卷第3 至5 頁、第9 至11頁、第34至36頁），
    且有本院99年度暫家護字第4 號民事暫時保護令及其送達證
    書在卷可稽（見偵查卷第14、15頁）。是被告之自白與事實
    相符，自可採為認定被告有罪之依據。從而本件事證明確，
    被告犯行堪以認定，應予依法論科。
二、按家庭暴力防治法所稱之「家庭暴力」，指家庭成員間實施
    身體或精神上不法侵害之行為，所謂「騷擾」，則指任何打
    擾、警告、嘲弄或辱罵他人之言語、動作或製造使人心生畏
    怖情境之行為，該法第2 條第1 款、第3 款定有明文。核被
    告所為，係犯同法第61條第1 款、第2 款之違反保護令罪及
    刑法第305 條之恐嚇罪。其以一行為同時違反家庭暴力防治
    法第61條第1 款及第2 款，係單純一罪。又其以一行為同時
    犯違反保護令罪與恐嚇罪等2 罪名，為想像競合犯，應依刑
    法第55條規定，從一重之違反保護令罪論處。爰審酌被告無
    視於上開暫時保護令之內容，不思與被害人互相尊重，而於
    前揭時地以言行恐嚇被害人，使其心生畏懼，對被害人所生
    危害非輕，暨審酌被告原於警詢、偵查否認犯行，嗣於本院
    始坦承不諱之犯後態度等一切情狀，量處如主文所示之刑，
    並諭知易科罰金之折算標準。
三、末查，被告雖於85年間因竊盜案件，經判處有期徒刑10月確
    定，嗣於87年1 月10日徒刑執行完畢出監，惟於執行完畢後
    5 年以內未曾因故意犯罪受有期徒刑以上刑之宣告，有臺灣
    高等法院被告前案紀錄表附卷可憑，其因一時衝動，短於思
    慮，致罹刑典，犯後業已坦承犯罪並表示悔意，且被害人表
    示撤回本件告訴，其已經原諒被告，被告現在對其很好，其
    希望被告不要被關，好好在外面工作等語，有陳報狀1 紙、
    本院公務電話紀錄在卷可參（見本院卷第10、15頁）。本院
    斟酌前揭各點，認被告經此教訓，當知所警惕，故所宣告之
    刑，以暫不執行為適當，爰併予宣告緩刑2 年，並依家庭暴
    力防治法第38條第1 項之規定，諭知於緩刑期內付保護管束
    ，以勵自新。至被告為本件犯行所使用之鐮刀1 把，並非被
    告所有之物，業據被告供述在卷（見本院卷第18頁反面），
    且未扣案，爰不予宣告沒收，併此敘明。
據上論斷，應依刑事訴訟法第273 條之1 第1 項、第299 條第1
項前段，家庭暴力防治法第61條第1 款、第2 款、第38條第1 項
，刑法第11條前段、第305 條、第55條、第41條第1 項前段、第
74條第1 項第2 款，刑法施行法第1 條之1 ，判決如主文。
本案經檢察官陳國安到庭執行職務。
中    華    民    國    99    年    8     月    30    日
                  刑事第十九庭  法  官  高若珊
上正本證明與原本無異。
如不服本判決應於收受送達後10日內向本院提出上訴書狀，並應
敘述具體理由；其未敘述上訴理由者，應於上訴期間屆滿後20日
內向本院補提理由書（均須按他造當事人之人數附繕本）「切勿
逕送上級法院」。告訴人或被害人如對於本判決不服者，應具備
理由請求檢察官上訴，其上訴期間之計算係以檢察官收受判決正
本之日期為準。
                                書記官   游曉婷
中    華    民    國    99    年    8     月    30    日
附錄本案論罪科刑法條全文：
中華民國刑法第305條
以加害生命、身體、自由、名譽、財產之事，恐嚇他人致生危害
於安全者，處 2 年以下有期徒刑、拘役或3 百元以下罰金。
家庭暴力防治法第61條
違反法院依第14條第1項、第16條第3項所為之下列裁定者，為本
法所稱違反保護令罪，處3 年以下有期徒刑、拘役或科或併科新
臺幣10萬元以下罰金：
一、禁止實施家庭暴力。
二、禁止騷擾、接觸、跟蹤、通話、通信或其他非必要之聯絡行
    為。
三、遷出住居所。
四、遠離住居所、工作場所、學校或其他特定場所。
五、完成加害人處遇計畫。

司法院資訊處製作；財團法人民間司法改革基金會備份。
